【裁判字號】    90,訴,1755
【裁判日期】    901210
【裁判案由】    殺人未遂
【裁判全文】
臺灣桃園地方法院刑事判決                          九十年度訴字第一七五五號
    公  訴  人  臺灣桃園地方法院檢察署檢察官
    被      告  甲○○
    指定辯護人  本院公設辯護人
右列被告因傷害案件，經檢察官提起公訴（九十年度偵緝字第六四七號），本院判決
如左︰
    主  文
甲○○傷害人之身體，處有期徒刑刑捌月。
    事  實
一、甲○○於民國（下同）八十九年十月十九日晚上十時四十五分許，在桃園市火車
    站前公園內，向乙○○索討酒喝，並喊道：一、二、三云云，乙○○回稱：請你
    喝酒也無妨，何必要喊一、二、三等語，竟因此引起甲○○之不悅，而手持不明
    之鐵製物件，基於傷害人之故意，刺向乙○○之頭部及頸部，致賴某受有左臉及
    左側頸部裂傷各一處，幸有賴某之友人在附近見乙○○受傷，連忙將賴某送醫救
    治，於次日八十九年十月二十日出院。
二、案經乙○○訴由桃園縣警察局桃園分局報請台灣桃園地方法院檢察署檢察官偵查
    起訴。
    理  由
一、訊據被告甲○○坦承不諱，核與被害人乙○○之陳訴相符，並有診斷書申請書及
    手術記錄各一紙在卷可稽，事證明確，堪以認定。
二、核被告所為係犯刑法第二百七十七條第一項之傷害罪。公訴人以被告下手傷及之
    部位均屬被害人之頸部、太陽穴等要害部位，且被害人於受傷之後曾在醫院接受
    緊急手術為論據而認被告主觀上出於殺人之故意係犯殺人罪。惟查，被告固不否
    認有在前開時地持鐵片刺傷被害人等情不諱，然矢口否認有何殺人之犯意，辯稱
    ：伊不是拿刀，而是拿鐵片刺他，賴某有被伊割傷，伊並未有置他於死地之意思
    等語。次查，被告與被害人素不相識，偶因路上相逢為討酒喝之小事故而起言語
    上之不悅，實無足生欲致對方於死之嚴重衝突，且人與人間常因些微的摩擦而彼
    此干戈互見，但均僅一時氣憤出於教訓意味而傷害對方，核無殺人之犯意可言，
    從而被害人受傷部份固屬人體要害部位，但基於上述尚不得據此即謂被告必出於
    殺人之犯意，公訴人驟認被告係出於殺人之意，稍嫌速斷，其起訴法條顯有違誤
    ，應予變更。爰審酌被告之素行，犯罪之動機、犯罪時所受之刺激、犯罪之手段
    、被害人所受傷害程度及被告犯罪後之態度等一切情狀，量處如主文所示之刑。
    被告持為傷人之鐵製物件，無從證明為被告所有，故無庸諭知沒收，併此敘明。
據上論斷，應依刑事訴訟法第二百九十九條第一項前段、第三百條，刑法第二百七十
七條第一項，罰金罰鍰提高標準條例第一條、第二條，判決如主文。
本案經檢察官錢明婉到庭執行職務。
中      華      民      國      九十        年    十二    月    十      日
                                  臺灣桃園地方法院刑事第一庭
                                      法  官    潘政宏
右正本證明與原本無異。
如不服本判決，應於判決送達後十日內向本院提出上訴狀( 應附繕本 )，上訴於臺灣
高等法院。
                                      書記官    王月香
中        華        民        國   九十   年     十二     月    十一    日
附錄論罪科刑法條：
刑法第二百七十七條
傷害人之身體或健康者，處三年以下有期徒刑，拘役或一千元以下罰金。
犯前項之罪，因而致人於死者，處無期徒或七年以上有期徒刑，致重傷者，處三年以
上、十年以下有期徒刑。


司法院資訊處製作；財團法人民間司法改革基金會備份。
